【裁判字號】    91,上訴,1049
【裁判日期】    920430
【裁判案由】    違反毒品危害防制條例等
【裁判全文】
臺灣高等法院高雄分院刑事判決                  九十一年度上訴字第一四九號
    上訴人  台灣高雄地方法院檢察署檢察官
    上訴人
    即被告      甲○○
  選任辯護人    紀錦隆    律師
                施介元
    上訴人
    即被告      丁○○
  選任辯護人    鄭國安    律師
                吳麗珠
                陳炳彰
右上訴人因被告違反毒品危害防制條例案件，不服臺灣高雄地方法院八十九年度訴字
第二一二二號中華民國九十一年四月卅日第一審判決（起訴案號：臺灣高雄地方法院
檢察署八十八年度偵字第一四二七八、二四六二九號），提起上訴，本院判決如左：
      主  文
原判決關於行使偽造私文書及詐欺部分撤銷。
甲○○共同未取得合法醫師資格，擅自執行醫療業務，處有期徒刑壹年陸月。
丁○○共同未取得合法醫師資格，擅自執行醫療業務，累犯，處有期徒刑壹年壹月。
其他上訴駁回。
本判決第二項甲○○所處之刑，與第四項駁回上訴部分（恐嚇部分）所處有期徒刑肆
月，應執行有期徒刑壹年捌月。
本判決第三項丁○○所處之刑，與第四項駁回上訴部分（恐嚇部分）所處有期徒刑參
月，應執行有期徒刑壹年貳月。
      事  實
一、丁○○前曾於民國（以下同）八十六年間，曾因贓物案件，經台灣屏東地方法院
    判處有期徒刑五月確定，於八十七年五月二十九日執行完畢。
二、甲○○因前曾於小康醫院、大仁醫院擔任助手，嗣於生達製藥廠擔任業務人員，
    熟悉醫療業務，認從事醫療有利可圖，乃於民國八十七年二月間，受讓設於高雄
    縣梓官鄉○○路一四九號之「仁宏醫院」，擔任實際負責人，並聘請丙○○擔任
    院長兼負責醫師，由丙○○負責看診，並聘請不詳姓名海軍總醫院醫師兼差看診
    ，嗣丙○○於八十七年六月五日辦理離職，甲○○復於八十七年八月五日，延聘
    郭建廷擔任院長兼負責醫師看診，並將醫院更名為「家田醫院」，仍聘請不詳姓
    名海軍總醫院醫師兼差看診，嗣郭建廷於八十七年十月下旬某日辦理離職，甲○○將家田醫院讓售給丁○○，惟仍由甲○○負責醫院總務、行政工作，二人並自
    八十七年十二月七日起聘請許榮擔任院長兼負責醫師，並先後聘請陳遂野、戴勰
    顯（已判刑）看診及僅有大陸地區核發之醫師執照，並未在台灣地區取得醫師資
    格之乙○○（已判刑）協助，仍聘請不詳姓名海軍總醫院醫師兼差看診，嗣陳遂
    野、戴勰顯又先後離職，甲○○、丁○○二人為解決夜間無人看診之問題，明知
    乙○○僅有大陸地區核發之醫師執照，並未在台灣地區取得醫師資格，不得在台
    灣地區執行醫療業務，竟自八十八年一月一日起，聘雇有共同犯意聯絡之乙○○
    擔任夜間門診醫師，負責夜間病患之診療，及開立處分箋，而執行醫療業務；另
    甲○○、丁○○二人復承接同一執行醫療業務犯意，明知自己無醫師執照，不得
    執行醫療業務，竟於八十八年一月中旬某日，由甲○○、丁○○二人，為病患鄭
    福禮進行盲腸切除手術之醫療業務。
三、在郭建廷任職期間，因發覺該醫院之行政管理有諸多弊端，乃向甲○○質疑，為
    此二人時起爭執，郭建廷乃請甲○○另請其他醫師擔任院長，然甲○○均置之不
    理，為此郭建廷乃於八十七年十月下旬某日，自行前往高雄縣衛生局辦理歇業，
    衛生局向其說明需將醫院招牌拆下始可辦理，郭建廷乃於翌日雇工撕下招牌上的
    字樣，為此引起甲○○及即將接手醫院之丁○○之不滿，甲○○、丁○○二人乃
    基於恐嚇之共同犯意聯絡，並基於概括犯意，二人糾集其他有犯意聯絡不詳姓名
    之三、四名成年人，於該日上午十一時許，共同前往高雄市○○路一二六巷十六
    號郭建廷住處，由其中一人搬椅子堵在房子出入口，禁止他人進入，並由其他不
    詳姓名之人摔毀郭建廷家中之物品（毀損部分未據告訴），甲○○並揚言：你害
    我沒飯吃，我也要讓你沒飯吃，大家走著瞧等語，以此加害財產之言語、舉動恐
    嚇郭建廷，致其因此心生畏怖。又丙○○於八十七年二月間離職後，因健保申報
    問題與甲○○間有八十萬元之糾葛，為此甲○○數度請求丙○○出面解決，然均
    無著落，甲○○乃於八十八年二月間，承前同一恐嚇之教唆故意，教唆不詳姓名
    之成年男子四人，前往高雄縣大寮鄉○○○路七十五號丙○○任職之「國翔診所
    」恐嚇丙○○，由該四名男子入診所內向丙○○質問何時清償八十萬元給甲○○
    ，見丙○○不理睬，乃揚言：如果不還會死的很難看等語，以此加害生命之言語
    恐嚇丙○○，致丙○○因此心生畏懼。嗣於八十八年三月十八日二十時許，經法
    務部調查局南部機動組持檢察官搜索票前往上開家田醫院搜索而查獲。
四、案經法務部調查局南部機動組移送台灣高雄地方法院檢察署檢察官偵查起訴。
      理  由
甲、有罪部分：
一、訊之被告甲○○、丁○○均否認執行醫療行為違反醫師法及否認恐嚇犯行，被告
    甲○○辯稱：鄭福禮動手術前我有在場，然於手術開始時，我即出外與鄭福禮之
    妻聊天，沒有在場幫忙，聘請乙○○的事情與我完全無關，當時我已不是經營者
    ，沒有恐嚇郭建廷，當天係為了郭建廷將招牌的字拆下，及商議許榮醫師與郭建
    廷交接之事，並沒有為恐嚇行為，事後還與郭建廷一起去吃飯，若有恐嚇怎麼還
    與郭建廷一起去吃飯，又我與丙○○雖有財務糾紛，並曾與我兄一同去找丙○○
    討論，但沒有於上開時地教唆他人去恐嚇丙○○云云；被告丁○○辯稱：係在許
    榮醫師之指示下，於病患鄭福禮動盲腸手術時在旁幫忙，並沒有替鄭福禮動手術
    ，沒有恐嚇郭建廷，當天係為了郭建廷將招牌的字拆下，及商議許榮醫師與郭建
    廷交接之事，並沒有為恐嚇行為云云。惟查：
（一）被告甲○○、丁○○聘僱被告乙○○擔任醫師，負責夜間病患之診療行為，業
      據証人乙○○供承在卷，且醫師許榮、藥劑師許怡美、護士蔡淑媚、蔡惠萍、
      葉靜芳、行政人員曾千金、任啟玲於調查局調查時亦供稱知情，是被告甲○○
      為醫院之負責人之一，豈有可能不知。
（二）被告丁○○、甲○○於八十八年一月間共同為病患鄭福禮進行盲腸切除手術之
      犯行，業據證人鄭福禮指認歷歷，核與護士蔡惠萍於調查局訊問時及原審調查
      時之陳述情節相符，被告丁○○雖辯稱係協助醫師許榮進行手術，然證人許榮
      於原審作證時陳稱：我沒有在家田醫院進行任何手術等語，本院審理時丁○○
      仍稱：甲○○有在開刀房裏面等語（見九十二年四月廿二日本院審判筆錄），
      足見被告甲○○、丁○○二人確有共同為病患鄭福禮進行盲腸切除手術。
（三）被告甲○○、丁○○恐嚇被害人郭建廷之犯行，業據被害人郭建廷指認歷歷，
      且被告甲○○、丁○○二人會去被害人郭建廷住處，係肇因於被害人郭建廷雇
      工將家田醫院招牌上之字拆卸一節，被告甲○○、丁○○並不否認，而被害人
      拆字之行為無異於拆招牌，當使一般人認為家田醫院已歇業，無營業之行為，
      而不再上門求診，對家田醫院之聲譽及營收自有相當大的影響，則被告甲○○
      、丁○○為此不滿亦與常情相符，是被害人郭建廷指訴被告甲○○向其揚言：
      你害我沒飯吃，我也要讓你沒飯吃，大家走著瞧等語，應非虛言。雖被害人郭
      建廷事後與被告甲○○、丁○○及證人許榮一起去用餐，此業據被害人郭建廷
      、被告甲○○、丁○○及證人許榮、尤坤盟供陳在卷，然此僅能證明二造有一
      起用餐之事實，又一般情形發生爭執打架後，再講和又一起吃喝者，也甚為常
      見，是尚無從以嗣後一起用餐因此推論被害人郭建廷未受恐嚇。
（四）被告甲○○恐嚇被害人丙○○之事實，業據被害人丙○○指訴綦詳，並有照片
      附卷可稽，若前往被害人丙○○任職之診所揚言恐嚇被害人丙○○之人與被告
      甲○○無關，為何該等人要稱係替「尤醫師」要債等語，是被告甲○○辯解不
      足採信。
    綜上所述，因有証人乙○○及醫師許榮、藥劑師許怡美、護士蔡淑媚、蔡惠萍、
    葉靜芳、行政人員曾千金、任啟玲及病患鄭福禮指証歷歷，足見被告甲○○、丁○○確有執行醫療行為違反醫師法行為；又恐嚇部分，並經被害人郭建廷、丙○○指訴綦詳，並有照片可稽，因是多人前往，亦足見確有恐嚇情事，被告甲○○
    、丁○○所辯係卸責之詞，不足採信，其等此部分犯行均已堪認定。
二、按醫師法第二十八條已於九十一年一月十六日修正，新修正之醫師法刑度較修正
    前之醫師法刑度為重，被告犯罪在修正前，依刑法第二條第一項但書之規定，應
    適用有利於行為人之舊法處罰。被告甲○○、丁○○均未取得合法醫師資格，擅
    自執行醫療業務之行為，並僱用無醫師資格之乙○○執行醫療業務，此部分核係
    犯修正前醫師法第二十八條第一項前段之罪。被告甲○○、丁○○恐嚇郭建廷、
    丙○○，此部分核係犯刑法第三百零五條之罪。被告甲○○、丁○○就共同被告
    乙○○執行醫療業務違反醫師法部分，被告甲○○、丁○○，就為病患鄭福禮手
    術違反醫師法部分，被告甲○○、丁○○就恐嚇被害人郭建廷部分與不詳姓名之
    成年人三、四人間，均有犯意之聯絡，行為之分擔，均為共同正犯。被告甲○○
    以教唆之故意，教唆無犯罪故意之人恐嚇被害人丙○○部分，係教唆犯，依其所
    教唆之恐嚇罪處斷。被告甲○○、丁○○多次恐嚇之犯行，均時間緊接，犯罪構
    成要件相同，顯係分別基於概括犯意反覆為之，均為連續犯，爰各依刑法第五十
    六條之規定論以一罪。被告甲○○、丁○○所犯違反醫師法罪及恐嚇罪間，犯意
    各別，行為互異，為數罪，應予分論併罰。被告丁○○前曾於八十六年間，因贓
    物案件，經台灣屏東地方法院判處有期徒刑五月確定，於八十七年五月二十九日
    執行完畢，五年內再犯本件有期徒刑以上之罪為累犯，爰依同法第四十七條規定
    加重其刑。
三、公訴意旨另以：被告甲○○、丁○○並曾於未取得醫師資格之情形下，於八十八
    年一月間親自為另一不詳之婦人進行陰道整型手術，因認被告甲○○、丁○○二
    人此部分另涉有違反醫師法第二十八條第一項前段之罪嫌。訊據被告甲○○、丁○○堅決否認有何此部分違反醫師法犯行，被告丁○○辯稱：該婦人事後因故未
    進行手術等語。經查：鄭福禮僅就其在家田醫院進行盲腸手術部分為供述，至於
    為婦人進行陰道整型手術部分則不知情，而許怡美、戴勰顯於調查局中根本未提
    及被告甲○○、丁○○有為人進行陰道整型手術，又蔡惠萍於調查局調查時雖有
    陳稱被告丁○○有為人進行上開手術，然查除蔡惠萍之指訴外，別無其他證據足
    資證明，調查局亦無法找出該筆申報健保給付資料，是被告丁○○稱因故沒有進
    行一語，堪信為真實，此外復查無其他積極證據足資證明被告甲○○、丁○○二
    人涉有此部分為一不詳之婦人進行陰道整型手術之違反醫師法犯行，此部分原應
    為無罪判決之諭知，惟因公訴人認此部分與前開論罪之違反醫師法部分有連續犯
    之裁判上一罪之法律關係，爰不另為無罪判決之諭知，附此敘明。
四、公訴意旨另以：被告甲○○於民國八十七年二月間，受讓設於高雄縣梓官鄉○○
    路一四九號之「仁宏醫院」，擔任實際負責人，並聘請不知情之丙○○擔任院長
    兼負責醫師，由丙○○負責看診，至於門診、住院之健保給付申報，則由甲○○
    負責，甲○○明知醫師田佩文僅借用證照供仁宏醫院設立醫院之用，於八十七年
    二月至六月間，並未在仁宏醫院看診，竟基於概括之犯意，意圖為自己不法之所
    有，未經田佩文之同意，擅自偽造田佩文之印章後，指示不知情之陳秀慧依不詳
    姓名之人制作之不實臨時門診處方箋內容，輸入電腦制作電腦處方箋後印列貼在
    病歷表上，再將病歷表交由不知情之曾千金加蓋田佩文醫師及藥劑師之職章後，
    由曾千金於次月二十日前，向中央健康保險局高屏分局（以下簡稱健保局）申報
    門診健保給付，另指示不知情之禹淑惠按不詳姓名之人制作之不實臨時住院處方
    箋紀錄，制作電腦處方箋後印列貼在住院病歷表上，再於次月二十日前以不實之
    住院病歷資料向健保局申報住院健保給付，致健保局因此陷於錯誤，而依其申請
    給付八十七年二月五日至六月二十六日之門診費用共新台幣（下同）一百二十九
    萬四千四百十七元，住院費用五十七萬四千九百三十八元，合計一百八十六萬九
    千三百五十五元，足生損害於健保局核課健保給付之正確性及丙○○、田佩文之
    信譽；嗣丙○○發覺有異，乃於八十七年六月五日辦理離職。丙○○離職後，甲○○復於八十七年八月五日，延聘不知情之郭建廷擔任院長兼負責醫師，並將醫
    院更名為「家田醫院」，仍由其負責申報健保給付，甲○○乃承接同一概括之犯
    意，自八十七年八月五日起至八十七年十二月一日止，以前揭同一手法偽造不實
    之田佩文名義之病歷表、不實之住院病歷表，持向向健保局申報門診費用二十五
    萬零五百六十四元，住院費用七十三萬二千八百十五元，致健保局因此陷於錯誤
    ，而依其申請給付家田醫院玖拾捌萬仟佰柒拾玖元，足生損害於健保局核課
    健保給付之正確性及郭建廷、田佩文之信譽；嗣郭建廷發覺有異，乃於八十七年
    十月下旬某日辦理離職。郭建廷離職後，甲○○乃將家田醫院讓售給丁○○，然
    仍由甲○○負責醫院總務、行政等業務，另聘許榮擔任院長兼負責醫師，並自八
    十七年十二月七日起聘請陳遂野擔任專科醫師，由許榮、陳遂野二人負責看診，
    甲○○、丁○○二人則負責醫院之管理、行政等事務；甲○○乃承接上開同一概
    括犯意，與丁○○二人基於共同之犯意聯絡，由甲○○、丁○○指示不知情之行
    政人員任啟玲（陳秀慧於八十七年十月下旬離職後，由任啟玲自八十八年二月起
    接替陳秀慧原有之工作）、曾千金、禹淑惠，除以同一手法偽造田佩文名義之不
    實病歷表，不實之住院病歷資料外，復趁陳遂野於同年月十七日離職，然未辦理
    註銷登記前，以同一手法盜刻陳遂野印章，指示不知情之任啟玲、曾千金、禹淑
    惠以同一手法偽造陳遂野八十七年十二月十八日至八十八年二月二十八日止看診
    之不實病歷表，另於八十八年一月一日雇請知情之乙○○，復於八十八年二月二
    十二日僱請知情之戴勰顯醫師，基於共同之犯意聯絡，由乙○○制作不實之門診
    、住院病歷表，戴勰顯制作不實之住院病歷表後，由丁○○、甲○○指示行政人
    員，持以向健保局虛報門診費用五十萬零七百零七元，住院費用四十八萬零一百
    四十元，然於健保局撥付八十七年十二月及八十八年二月醫療費用前，即為調查
    局查獲，是健保局因此陷於錯誤而給付家田醫院之金額僅八十五萬二千六百五十
    八元，至於八十七年十二月虛報之費用八千四百三十一元、八十八年二月之十一
    萬九千七百五十八元，則因此未獲給付而未遂，足生損害於健保局核課健保給付
    之正確性及許榮、田佩文、陳遂野之信譽，嗣於八十八年三月十八日廿時許，為
    調查局人員查獲，並扣得如附表一所示之物。因認被告甲○○、丁○○另涉有刑
    法第二百十六條、第二百十條、第二百十五條之行使偽造私文書、行使業務上登
    載不實文書罪嫌及刑法第三百三十九條第一項之詐欺取財罪嫌。訊之被告甲○○
    、丁○○均否認偽造文書及詐欺取財，被告甲○○辯稱：病人都是由合格醫生看
    診，因為鄉下地方醫生不夠，所以還要請其他醫生看診，這些醫生沒有跟健保局
    報備，所以健保局認為是違法，事實上那些都是合格醫生，當時有請好幾個海軍
    醫院的醫生兼職，醫生的班都是他們輪流在排的，究竟有幾個醫生我沒有辦法詳
    細說明，因為這些醫生是沒有跟健保局報備，所以才以田佩文等醫師的名義申請
    ，確實是有替病人看病才申報醫療費用，並無偽造文書及詐欺等語；被告丁○○
    陳稱：申報的費用都有替病人看病，申報沒有錯等語。經查：本件移送機關及健
    保局高屏分局均未將何病患何費用可疑列出，經質之証人即健保局高屏分局職員
    張清雲陳稱：「病患費用沒有逐一清查」「甲醫師看得病患，用乙醫師的名義請
    領醫療費用，醫療費用跟病情相符，就是醫療費用沒有浮報，這樣只是行政上的
    疏失」「（問：本件沒有病患的名字、費用，如果所報的醫療費用是正確，只是
    用別的醫師名義請領費用名義而已，這樣子構不構成犯罪？）答：我們確認是真
    的話，我們會查證是不是合格醫師看的，申報的事實是不是符合」「（問：如果
    是申報的費用沒有錯，跟所有每位病人的病情相符，只是用別的醫師名義報而已
    ，這樣有沒有構成犯罪？）答：只是行政疏失，沒有構成犯罪」等語。查健保局
    高屏分局所製作之如附表二所示之虛報費用表是依據該醫院之醫師排班表所製成
    ，此據證人即健保局高屏分局職員方秀、彭錦環、徐子惠陳明，因被告甲○○
    、丁○○辯稱有聘請其他數位公立醫院醫師兼差看病，該被聘之公立醫院醫師因
    是兼差並未出名，則本件應有由兼差之海軍總醫院合格醫師實際看診，而又不便
    由實際看診之兼差醫師出名申報健保費用之情形，故健保局高屏分局依排班表上
    掛名醫師作為是否虛報之審核標準，尚不足以證明病患是否確未實際就診，主管
    機關未將何病患何費用可疑列出，尚不足以証明被告甲○○、丁○○虛報或浮報
    費用情事，又田佩文、陳遂野既同意擔任出名醫師而領有薪水，應有同意被告甲○○、丁○○以其名義申報費用，否則焉有坐領薪水之理，是尚難認被告甲○○
    、丁○○有詐欺或偽造文書行為，此外復查無其他確切証据証明被告甲○○、丁○○有此部分之詐欺或偽造文書犯罪情事，其等此部分犯罪尚屬不能証明，惟依
    公訴意旨認此部分與前述論罪之違反醫師法部分有連續犯牽連犯裁判上一罪關係
    ，此部分爰不另為無罪之諭知，附此敘明。
五、原審就違反醫師法部分予以論罪，固非無見，惟查尚無確切証据証明被告甲○○
    、丁○○有詐欺或偽造文書情事，已如前述，原審遽論以詐欺及偽造文書罪，尚
    有未洽，被告甲○○、丁○○上訴否認犯罪，雖均無理由，惟原判決此部分既有
    可議，原判決此部分暨定執行刑部分自應予撤銷改判。審酌被告甲○○、丁○○
    均無醫師資格，竟擅自開設醫院，並為人開刀治病，甲○○是開設醫院之創始者
    ，其情節較重等一切情狀，爰各依情節量處被告甲○○有期徒刑一年六月，被告
    丁○○有期徒刑一年一月。
六、原審就恐嚇部分，適用刑法第二十八條、第二十九條第二項（原判決漏引，應予
    補正）、五十六條、第三百零五條第、四十七條，罰金罰鍰提高標準條例第一條
    前段規定，並審酌被告甲○○、丁○○與所聘請之醫師有糾葛後，竟以恐嚇手段
    威脅醫師，使被害人心生恐懼等一切情狀，各依情節量處被告甲○○有期徒刑四
    月，被告丁○○有期徒刑三月。經核原判決此部分認事用法並無不合，量刑亦屬
    適當，檢察官循告訴人丙○○聲請上訴指摘此部分量刑過輕，被告甲○○、丁○○上訴否認恐嚇，均為無理由，此部分均應予駁回。
七、被告甲○○、丁○○所犯違反醫師法及恐嚇二罪，係兩罪俱發，應依刑法第五十
    一條第五款規定，各定其應執行刑如主文第五、六項所示。
乙、無罪部分：
一、公訴意旨略謂：被告甲○○明知「鹽酸配西汀」係第二級毒品，竟意圖營利，於
    未經許可之情形下，於八十八年間，使不知情之藥師許怡美代向亞培藥廠販入上
    開第二級毒品「鹽酸配西汀」若干，再以每劑二千元之代價，售予他人並為其施
    打，以謀暴利。因認被告甲○○違反毒品危害防制條例第四條第二項之販賣第二
    級毒品罪嫌。
二、公訴人認被告甲○○涉有上開販賣毒品之犯行，無非係以証人即該醫院藥師許怡
    美之陳述，及有扣得「鹽酸配西汀」針劑，該扣案之毒品及行政院衛生署麻醉藥
    經理處八十八年四月一日麻處密字第八八０一九號函在卷可稽等語，為其論据。
三、訊之被告甲○○否認販賣第二級毒品，辯稱：沒有替人打「鹽酸配西汀」針劑等
    語。經查：（一）該「鹽酸配西汀」係醫院用藥品，得由醫師使用，被告甲○○
    經營醫院，有該扣案之「鹽酸配西汀」針劑，尚非反常。（二）行政院衛生署麻
    醉藥經理處八十八年四月一日麻處密字第八八０一九號函文僅說明扣案之針劑屬
    第二級毒品「鹽酸配西汀」，又該批針劑雖係該處之藥品，家田醫院從未曾向該
    處申購，及違規使用時所涉及之法律等項，該函尚不得做為被告甲○○不利之証
    明。（三）又証人許怡美於本院調查時陳稱：我沒有看過甲○○幫人打過「鹽酸
    配西汀」等語（見本院卷二第五十五頁）。（四）也未查獲何位買主由被告甲○○為之施打「鹽酸配西汀」針劑。因並無人目睹被告甲○○替人施打「鹽酸配西
    汀」針劑，也無買主，此外復查無其他積極確切證據足資證明被告甲○○替人施
    打販賣「鹽酸配西汀」毒品之犯行，被告甲○○此部分犯罪不能證明。
四、原審以不能証明被告甲○○有此部分替人施打毒品之犯罪，依法諭知無罪，核無
    不合，檢察官上訴指摘原判決此部分不當，為無理由，此部分應予駁回。
據上論結，應依刑事訴訟法第三百六十八條、第三百六十九條第一項前段、第三百六
十四條、第二百九十九條第一項前段，修正前醫師法第二十八條第一項，刑法第十一
條前段、第二條第一項但書、第二十八條、第二十九條第二項、第五十一條第五款、
第四十七條，判決如主文。
本案經檢察官張金塗到庭執行職務。
中    華    民    國     九十二     年       四       月      三十      日
                              臺灣高等法院高雄分院刑事第九庭
                                  審判長法官  張明松
                                        法官  任森銓
                                        法官  張盛喜
右正本證明與原本無異。
被告不得上訴。
檢察官如不服本判決應於收受本判決後十日內向本院提出上訴書狀，其未述上訴理
由者，並得於提起上訴後十日內向本院補提理由書狀（均須按他造當事人之人數附繕
本)「切勿逕送上級法院」。
                                      書記官  楊茱宜
中    華 民    國     九十二     年       五       月       五       日
附表一：
編號    扣押物品                          數量
一、    藥師許怡美辭職書                  乙份
二、    勝仁診所門診章印文                乙張
三、    丁○○記事本                      乙本
四、    朱錦榮骨科醫師專科證書彩色影本    乙張
五、    仁宏醫院進貨、門診等收支帳簿      乙本
六、    鹽酸配西汀針劑                    十四支
七、    出入院登記簿                      二十頁
八、    申請單（歐美零等人住院資料）      一五五頁
九、    住院費用收支本                    乙本
十、    急診登記簿                        乙本
十一、  病歷調閱本、掛號信收據存根        乙本
十二、  照相、進貨登記簿、掛號交班本      各乙本
十三、  勞保住院患者索引卡                四冊
十四、  掛號費收入統計表                  乙份
十五、  出住院病歷摘要表冊                七冊
十六、  健保日報表                        三冊
十七、  田佩文等診斷病歷表                十四冊
十八、  丙○○等診斷病歷表                二十四冊
十九、  郭建廷等診斷病歷表                十冊
二十、  許榮等診斷病歷表                  七冊
二一、  陳遂野等診斷病歷表                一冊
二二、  診斷病歷表                        八冊
附錄：本判決論罪科刑法條：
修正前醫師法第二十八條第一項
未取得合法醫師資格，擅自執行醫療業務者，處一年以上三年以下有期徒刑，得併科
新臺幣三萬元以上十五萬元以下罰金，其所使用之藥械沒收之。但合於左列情形之一
者，不在此限：
一、在中央衛生主管機關認可之醫院，於醫師指導下實習之國內醫學院、校學生或畢
    業生。
刑法第三百零五條
以加害生命、身體、自由、名譽、財產之事，恐嚇他人致生危害於安全者，處二年以
下有期徒刑、拘役或三百元以下罰金。
                                                                        Ｋ


司法院資訊處製作；財團法人民間司法改革基金會備份。
